臺灣高等法院花蓮分院刑事判決         100年度上易字第73號
上  訴  人
即  被  告  余妙順
上列上訴人因竊盜案件，不服臺灣花蓮地方法院99年度易字第66
1號中華民國100年3月18日第一審判決（起訴案號：臺灣花蓮地
方法院檢察署99年度偵緝字第394號），提起上訴，本院判決如
下：
    主  文
上訴駁回。
    理  由
一、依刑事訴訟法第350條、第361條、第362條、第367條規定，
    不服地方法院之第一審判決而上訴者，須提出上訴書狀，並
    應敘述具體理由，為上訴必備之程式；其所提出之上訴書狀
    並未敘述上訴理由，或僅曾以言詞陳述上訴理由者，均應於
    上訴期間屆滿後20日內補提理由書於第一審法院。第一審法
    院經形式審查，認逾期未補提上訴理由者，應定期間先命補
    正；逾期未補正者，為上訴不合法律上之程式，應以裁定駁
    回。倘已提出上訴理由，但所提非屬具體理由者，則由第二
    審法院以上訴不合法律上之程式，判決駁回。而所謂具體理
    由，必係依據卷內既有訴訟資料或提出新事證，指摘或表明
    第一審判決有何採證認事、用法或量刑等足以影響判決本旨
    之不當或違法，而構成應予撤銷之具體事由，始克當之（例
    如：依憑證據法則具體指出所採證據何以不具證據能力，或
    依憑卷證資料，明確指出所為證據證明力之判斷如何違背經
    驗、論理法則）；倘僅泛言原判決認定事實錯誤、違背法令
    、量刑失之過重或輕縱，而未依上揭意旨指出具體事由，或
    形式上雖已指出具體事由，然該事由縱使屬實，亦不足以認
    為原判決有何不當或違法者（例如：對不具有調查必要性之
    證據，法院未依聲請調查亦未說明理由，或援用證據不當，
    但除去該證據仍應為同一事實之認定），皆難謂係具體理由
    ，俾與第二審上訴制度在請求第二審法院撤銷、變更第一審
    不當或違法之判決，以實現個案救濟之立法目的相契合，並
    節制濫行上訴（最高法院著有97年度台上字第892號判決可
    參）。
二、本件上訴人即被告余妙順不服原審判決，於100年3月11日合
    法提起上訴，形式上雖提出上訴書狀敘述上訴理由，其理由
    略以：上訴人於調查階段即自白犯行，且因長期失業，家中
    母親生病須花費鉅額金錢，妻子為照顧母親無法外出工作，
    子女3人就學中，上訴人低學歷，不易覓得工作，為生活所
    逼始犯竊盜行為，且上訴人所竊僅1萬餘台斤柚子，所得不
    多，惡性尚輕，現上訴人已經人介紹至西部工作，原審判處
    上訴人有期徒刑8月，必需入監服刑，爰請依刑法第59條之
    規定，予以減輕其刑，量處得易服勞役或易科罰金之刑罰，
    並請求調閱上訴人於94年度綜合所得稅各類所得清單、財產
    歸屬資料云云。經查，上訴人於94年8月27日、同月28日、
    同月29日晚間，連續結夥3人以上竊取被害人簡文俊等3人栽
    種之柚子之事實，業據被告自白不諱，核與同案被告張玉雄
    等人及被害人簡文俊等人之供述相符，並有現場照片等相關
    事證在卷可按，事證明確。而被告為累犯，原審乃審酌其犯
    罪之動機、目的、手段、行竊之次數、所獲利益、被害人之
    損害、犯罪後態度等一切情狀，判處被告有期徒刑8月，其
    認事、用法及量刑均無不合，況且上訴人所犯修正前刑法第
    321條之罪法定刑為有期徒刑6月以上、5年以下，上訴人為
    累犯，依上訴人犯罪情狀觀之，並無顯可憫恕之情形，原審
    量處上訴人有期徒刑8月，尚屬妥適。上訴意旨徒以前詞置
    辯，請求依刑法第59條規定減輕其刑或調查上訴人行為時財
    產資料云云，並未依據卷內事證具體指摘原審量刑有何不當
    ，或有何採證認事足以影響判決本旨之不當或違法，依前開
    最高法院判決意旨，自非屬得上訴第二審之具體理由。從而
    ，本件上訴不合法律上之程式，且無從命補正，應予駁回，
    並不經言詞辯論為之。
三、依刑事訴訟法第367條前段、第372條，判決如主文。
中    華    民    國   100    年    7     月    29    日
                  刑事庭審判長法  官  何方興
                              法  官  陳秋錦
                              法  官  林碧玲
以上正本證明與原本無異。
本件不得上訴。
中    華    民    國   100    年    7     月    29    日
                              書記官  李閔華